# 请教陈版：利润分配基数是否包含权益性交易影响？

提问人：wx_62f4d6b0b08f 时间：2022-12-08 16:06:11
请教陈版主：国有境内母公司对境外子公司可供分配利润确认递延所得税负债（假设已满足确认条件），此时涉及到对利润分配基数的确认问题，境外子公司在历史权益性交易过程中，存在大额资本公积负数列示（按照准则要求，资本公积不足冲减的调整留存收益，实操中为便于区分权益性交易累计影响，只在资本公积进行冲减导致存在负数的资本公积），此时，对可供分配利润的确认是否应该将未分配利润扣除改权益性交易过程中实现的负数资本公积，请不吝指导，谢谢。

回答人：chenyiwei
对此问题无明确规定。一般理解利润分配基数的确定依据应当是法人单独报表中的未分配利润。如果明确要求按合并报表层面留存收益作为分配基数的，则其中并无“应该将未分配利润扣除改权益性交易过程中实现的负数资本公积”的做法。但如果确实存在“实操中为便于区分权益性交易累计影响，只在资本公积进行冲减导致存在负数的资本公积）”的问题，则建议与股东和国资委等沟通，避免重复分配情况。